臺灣嘉義地方法院刑事判決
111年度易字第263號
公  訴  人  臺灣嘉義地方檢察署檢察官
被      告  李俊賢


            侯廣其


上列被告因竊盜案件，經檢察官提起公訴（111年度偵字第2696
號），本院判決如下：
    主    文
甲○○共同犯攜帶兇器踰越牆垣竊盜罪，處有期徒刑柒月。
乙○○共同犯攜帶兇器踰越牆垣竊盜罪，處有期徒刑捌月。
    犯罪事實
一、甲○○與乙○○共同意圖為自己不法所有，基於加重竊盜之犯意
    聯絡，於民國111年2月9日3時許，由甲○○駕駛自用小貨車搭
    載乙○○前往址設嘉義縣○○鄉○○路000號之「嘉義縣立民雄國
    中」，由甲○○踰越圍牆入內後，持客觀上足以對人之生命及
    身體構成威脅，可供兇器使用之大剪刀1支，剪斷聖城機電
    工程股份有限公司所有，由工地負責人丙○○管領之XLPE 200
    mm²電纜線100米、XLPE 250mm²電纜線3米，得手後丟出圍牆
    外由乙○○收整後放置在上開車輛之車斗上，甲○○再搭載乙○○
    駕車離去。嗣丙○○於111年2月9日8時30分許，發現上開電纜
    線遭人剪走而報警，經警調閱監視器影像，循線而查悉上情
    。
二、案經丙○○訴由嘉義縣警察局民雄分局報告臺灣嘉義地方檢察
    署檢察官偵查起訴。
    理    由
一、按被告以外之人於審判外之陳述，雖不符刑事訴訟法第159
    條之1、159條之2、159條之3、159條之4等規定，而經當事
    人於審判程序同意作為證據，法院審酌該言詞陳述或書面陳
    述作成時之情況，認為適當者，亦得為證據，刑事訴訟法第
    159條之5定有明文。經查，被告2人及檢察官對於本判決以
    下所引用被告以外之人於審判外之陳述均表示同意作為證據
    ，而經本院審酌各該證據方法之作成時，並無其他不法之情
    狀，均適宜為本案之證據，依刑事訴訟法第159條之5之規定
    ，有證據能力。其餘資以認定本案犯罪事實之非供述證據，
    亦查無違反法定程序取得之情形，依刑事訴訟法第158條之4
    反面規定，應具證據能力。
二、上揭犯罪事實，業據被告2人於警詢、偵查中迄至本院均坦
    承不諱，核與證人即告訴人丙○○於警詢、偵訊之指述相符（
    警卷第6至10頁；偵卷第45至46頁），並有被害報告書、嘉
    義縣警察局民雄分局扣押筆錄、扣押物品目錄表、扣押物品
    收據、贓物認領保管單、車輛詳細資料報表、111年3月18日
    職務報告各1份，現場及扣案物照片、監視器錄影畫面翻拍
    照片各7張，以及監視器錄影光碟2張在卷可佐（警卷第11至
    26頁；偵卷第37頁、第97頁）。而按刑法第321條第1項第3
    款所定之兇器，其種類並無限制，凡客觀上足對人之生命、
    身體、安全構成威脅，具有危險性之兇器均屬之（最高法院
    79年度台上字第5253號判決意旨參照）。經查，被告2人在
    本院自承本案之竊盜行為係以鐵製約45公分之剪刀剪電纜線
    以為本案竊取行為等情（本院卷第49頁），衡情，長達45公
    分之大剪刀，剪刀部位為鐵，自性質堅硬且可傷及他人，客
    觀上應可認為具有危險性之兇器。是足認前揭被告2人之任
    意性自白與事實相符，堪信為真實。本案事證明確，被告2
    人犯行洵堪認定，應依法論科。
三、論罪科刑：
（一）核被告2人所為，均係犯刑法第321條第1項第2、3款之攜
      帶兇器踰越牆垣竊盜罪。而被告2人間有犯意聯絡及行為
      分擔，應對全部行為共同負責，均為共同正犯。
（二）查被告甲○○前因犯傷害案件，經臺灣臺南地方法院以109
      年度簡字第2093號判決判處有期徒刑3月確定，被告甲○○
      於110年5月18日易科罰金執行完畢等情，有公訴人提出之
      臺灣臺南地方檢察署執行指揮書電子檔紀錄、臺灣臺南地
      方法院判決書各1份在卷可佐（本院卷第59至65頁）；而
      被告乙○○前因數次詐欺、妨害性自主案件經法院判決處刑
      ，再經臺灣新北地方法院以106年度聲字第4020號裁定應
      執行有期徒刑3年4月確定，被告乙○○入監執行後於108年7
      月16日假釋付保護管束出監，後於109年8月10日保護管束
      期滿執行完畢一節，有臺灣臺南地方檢察署執行指揮書電
      子檔紀錄、臺灣新北地方法院刑事裁定各1份存卷可憑（
      本院卷第55至57頁），復佐以臺灣高等法院被告前案紀錄
      表，被告2人均於受有期徒刑執行完畢後，5年以內故意再
      犯本件有期徒刑以上之罪，為累犯，又本案尚無司法院釋
      字第775號解釋意旨所述因現行累犯規定不分情節一律加
      重最低本刑，且不符合刑法第59條所定要件造成行為人罪
      刑不相當之情形。並參以公訴人表示被告2人經執行完畢
      後再犯顯無悔過之意，請求加重其刑之意見（本院卷第52
      頁）。經綜合審酌後認仍均依刑法第47條第1項規定加重
      其刑。復依據最高法院110年度台上字第5660號判決意旨
      ，於本案主文無庸再為累犯之諭知，併此敘明。
（三）本案係經告訴人報警並提供監視器畫面，而員警僅能查得
      駕駛至案發地為竊盜犯行之車輛為被告甲○○太太之父親所
      有，而至車主家中詢問時巧遇被告甲○○，被告甲○○即主動
      坦承涉犯本案等節，經員警陳述明確（警卷第27頁；本院
      卷第85頁），並有被告甲○○之警詢筆錄可參（警卷第1頁
      背面），是在員警尚無法確認何人為本案行竊行為，而尚
      未鎖定係被告甲○○時，被告甲○○即主動坦認本案犯行，堪
      認符合自首之要件，就被告甲○○部分應依刑法第62條前段
      規定，予以減輕其刑，且先加重後減輕之。
（四）爰審酌被告2人均尚屬年輕，正應積極尋求合法正當之工
      作機會，竟未能尊重他人財產權，而以前開方式共同竊取
      他人財物，對社會治安致生危害，所為實屬不該；惟考量
      被告2人犯後皆願坦承犯行，態度尚可，並審酌被告甲○○
      在本案主要擔任負責下手行竊，而被告乙○○則負責在車旁
      接應之分工情節，另被告2人雖在本院與告訴人調解成立
      ，卻未能如期賠償之情形，有本院調解筆錄及電話紀錄表
      可參（本院卷第75至76頁、第89至97頁）；暨兼衡其2人
      在本院自陳之智識程度、職業以及家庭經濟狀況等一切情
      狀，分別量處如主文第1、2項所示之刑。
四、被告2人所竊取之物品，均經返還告訴人，有贓物認領保管
    單可憑（警卷第18頁），自不予宣告沒收，併此敘明。
據上論斷，應依刑事訴訟法第299條第1項前段，刑法第28條、第
321條第1項第2款、第3款、第47條第1項、第62條前段，刑法施
行法第1條之1第1項，判決如主文。
本案經檢察官江炳勳提起公訴，檢察官葉美菁到庭執行職務
中　　華　　民　　國　　111 　年　　7 　　月　　15　　日
                  刑事第三庭  法  官  方宣恩
以上正本證明與原本無異。
如不服本判決應於收受判決後20日內向本院提出上訴書狀，並應
敘述具體理由；其未敘述上訴理由者，應於上訴期間屆滿後20日
內向本院補提理由書（均須按他造當事人之人數附繕本）「切勿
逕送上級法院」。告訴人或被害人如對於本判決不服者，應具備
理由請求檢察官上訴，其上訴期間之計算係以檢察官收受判決正
本之日期為準。　　　　　　　　
中　　華　　民　　國　　111 　年　　7 　　月　　15　　日
                              書記官  廖婉君
附錄本案論罪科刑法條：　　　　　　　　　　　
中華民國刑法第321條
犯前條第1項、第2項之罪而有下列情形之一者，處6月以上5年以
下有期徒刑，得併科50萬元以下罰金：
一、侵入住宅或有人居住之建築物、船艦或隱匿其內而犯之。
二、毀越門窗、牆垣或其他安全設備而犯之。
三、攜帶兇器而犯之。
四、結夥三人以上而犯之。
五、乘火災、水災或其他災害之際而犯之。
六、在車站、港埠、航空站或其他供水、陸、空公眾運輸之舟、
    車、航空機內而犯之。前項之未遂犯罰之。
前項之未遂犯罰之。